Minutes et répertoires du notaire Charles Édouard PATINOT, 30 septembre 1829 - 16 janvier 1841 (étude XXIV)
Archives nationales
- Répertoire(s) de Charles Édouard PATINOT, 9 septembre 1826 - 29 novembre 1845; MC/RE/XXIV/22 - MC/RE/XXIV/25
  - Répertoire. 1830, 1er mai - 1834, 24 juillet, 1er mai 1830 - 24 juillet 1834; MC/RE/XXIV/23/A
    - Notoriété après décès de Claude Antoine Bidaine, arrivé à Paris, rue de Lille, n° 27, le 4 mars 1808, et de Marie-Madeleine Boisin, veuve en 1ères noces du dit Bidaine et en 2e noces de Paul Marcel Noël, arrivé à Paris, rue des Noyers, n° 40, le 10 décembre 1832., 21 novembre 1833
      notoriété; Lille (rue de); Noyers (rue des); Bidaine, Claude Antoine (....-1808); Boisin, Marie-Madeleine (....-1832); Noël, Paul Marcel
    - Notoriété après décès de Geneviève Mélanie Thérèse Brunet, arrivé à Héricy, canton du Châtelet, arrondissement de Melun (Seine-et-Marne), le 21 novembre 1833, veuve en 1ères noces de Jean Valery, en 2e noces de Jean François Payen, et en 3e noces de Maurice Palyart., 7 décembre 1833
      10 avril 1834, mariage de Maurice André Palyart, à Héricy, et de Zoë Victoire Clément, à Moret, arrondissement de Fontainebleau (Seine-et-Marne).
      notoriété; contrat de mariage; Héricy (Seine-et-Marne); Le Châtelet-en-Brie (Seine-et-Marne); Melun (Seine-et-Marne); Moret-sur-Loing (Seine-et-Marne); Fontainebleau (Seine-et-Marne); Brunet, Geneviève Mélanie Thérèse (....-1833); Valéry, Jean; Payen, Jean François; Palyart, Maurice; Palyart, Maurice André; Clément, Zoé Victoire
    - Notoriété après décès de Charles François Payen, arrivé à Villiers-le-Bel (Seine-et-Oise), demeurant à Paris, rue Boucherat, n° 23., 13 décembre 1833
      notoriété; Villiers-le-Bel (Val-d'Oise); Boucherat (rue); Payen, Charles François
    - Inventaire après décès de Eloi Joseph Norblin, arrivé à Passy près Paris, grande rue, n° 10., 19 décembre 1833
      30 janvier 1834, liquidation de la succession de Eloi Joseph Norblin décédé à Passy le 24 août 1833, et de celle de Françoise Louise Félicité Ballet, sa veuve, à Passy, grande rue, n° 10
      inventaire après décès; liquidation; Passy (ancienne commune); Passy (rue de); Norblin, Eloi Joseph (....-1833); Ballet, Françoise Louise Félicité
    - Notoriété après décès de Madeleine Souty, arrivé à Nevers le 10 sepbre 1831., 1er janvier 1834 - 1834
      notoriété; Nevers (Nièvre); Souty, Madeleine (....-1831)
    - Notoriété après décès de Pierre Fournier, arrivé à Paris le 23 novembre 1833, rue Amelot, n° 38., 27 janvier 1834 - 28 janvier 1834
      notoriété; Amelot (rue); Fournier, Pierre (....-1833)
    - Notoriété après décès de Marie Jeanne Lallemand, arrivé à l'hospice de la Vieillesse, le 28 octobre 1824, veuve en 1ères noces de Jean-Baptiste Mery et en 2ndes noces de Claude Joseph Valet, et de Marguerite Mery, arrivé le 17 décembre 1832, épouse de Firmin Sorel, à Paris, rue des Fossés Saint-Germain l'Auxerrois., 14 février 1834
      notoriété; Lallemand, Marie Jeanne (....-1824); Méry, Jean-Baptiste; Valet, Claude Joseph; Méry, Marguerite (....-1832); Sorel, Firmin
    - Inventaire après décès de Gérard Guillaume Joest, arrivé le 13 janvier 1834, à Paris, rue Grange Batelière, n° 8., 21 février 1834
      18 décembre 1834, notoriété après décès, RE/XXIV/24.
      inventaire après décès; notoriété; Joest, Gérard Guillaume (....-1834)
    - Notoriété après décès de Antoine Nicolas Labbé, arrivé le 9 novembre 1818 à Crespy (sic)., 29 avril 1834
      notoriété; Labbé, Antoine Nicolas (....-1818)
    - Notoriété après décès de Jean Louis Guignery, à Paris, rue Gaillon, n° 15., 6 mai 1834
      16 et 17 juin 1834, autre notoriété après décès de Louis Charles Gabriel Guignery, journalier, à Paris, rue du Faubourg Saint-Antoine, n° 46, et de Jean Louis Guignery.
      notoriété; Gaillon (rue); Guignery, Jean Louis; Guignery, Louis Charles Gabriel; journalier
    - Inventaire après décès de Alexandre Chevassut, arrivé le 26 avril 1834, à Paris, rue des Saints-Pères, n° 20., 20 mai 1834
      inventaire après décès; Saints-Pères (rue des); Chevassut, Alexandre (....-1834)
    - Notoriété après décès de Jeanne Baufils, arrivé le 28 juin 1834, à Paris, place de l'Ecole, n° 3, veuve de Hubert Roger., 9 juillet 1834 - 10 juillet 1834
      notoriété; Ecole (place de l'); Beaufils, Jeanne (....-1834); Roger, Hubert
    - Notoriété après décès de Marie Anne Chauffin, arrivé le 10 juin 1834, à Paris, hospice de la Salpétrière, veuve de Jean Ignace Bonaventure Pelletier., 17 juillet 1834
      notoriété; Chauffin, Marie Anne (....-1834); Pelletier, Jean Ignace Bonaventure
    - Inventaire après décès de Antoine Félix Vernier, arrivé le 28 mai 1834, à Paris, rue Christine, n° 7., 18 juillet 1834
      inventaire après décès; Christine (rue); Vernier, Antoine Félix (....-1834)
  - Table alphabétique par client. 1830 - 1834, MC/RE/XXIV/23/B
    RE/XXIV/23 bis
  - Répertoire. 1834, 25 juillet - 1839, 9 octobre, 25 juillet 1834 - 9 octobre 1839; MC/RE/XXIV/24
    - Inventaire après décès de Marguerite Martine Marin, arrivé le 7 juillet 1834, à Groslay, demeurant à Paris, rue de l'Abbaye Saint-Germain, n° 10., 25 juillet 1834
      25 août 1834, liquidation.
      inventaire après décès; liquidation; Abbaye (rue de l'); Groslay (Val-d'Oise); Marin, Marguerite Martine (....-1834)
    - Notoriété après décès de Jean Mailhe, arrivé le 1er juin 1834, à Paris, rue de Bellechasse, n° 38., 31 juillet 1834
      Me Deshayes substituant Me Patinot, absent
      20 août 1834, délivrange de legs, Louise Marie Cécile Benaben, sa veuve.
      notoriété; délivrance de legs; Bellechasse (rue de); Mailhe, Jean (....-1834); Benaben, Louise Marie Cécile
    - Notoriété après décès de Pierre Germain Jozon, arrivé le 26 avril 1834, à Versailles., 6 septembre 1834
      notoriété; Versailles (Yvelines); Jozon, Pierre Germain (....-1834)
    - Dépôt du testament de François Julien Blondin, décédé le 6 août 1834, à Paris, rue de la Tonnellerie, n° 49., 6 septembre 1834
      24 septembre 1834, liquidation (devant Me Deshayes substitutant Me Patinot, absent), Catherine Josèphe Velu, sa veuve. 27 septembre 1834, notoriété après décès
      testament; liquidation; notoriété; Tonnellerie (rue de la); Blondin, François Julien (....-1834); Velu, Catherine Josèphe
    - Notoriété après décès de Jean Alexis Filhol arrivé le 17 avril 1809 à Gentilly, près Paris., 8 septembre 1834
      23 octobre 1834, autre notoriété.
      notoriété; Gentilly (Val-de-Marne); Filhol, Jean Alexis (....-1809)
    - Notoriété après décès de Marie Pierre Joséphine Canette, arrivé le 30 janvier 1834 à Paris, rue des Barres, n° 15, épouse de Livin Jean Vanden-Bruggen, et de Jacques Joseph Vanden Bruggen, arrivé le 18 août 1834 à Domptin, canton de Charly arrondissement de Château-Thierry (Aisne)., 27 septembre 1834
      29 septembre 1834, liquidation.
      notoriété; liquidation; Barres (rue des); Domptin (Aisne); Charly-sur-Marne (Aisne); Château-Thierry (Aisne); Canette, Marie Pierre Joséphine (....-1834); Van den Bruggen, Livin Jean; Van den Bruggen, Jacques Joseph (....-1834)
    - Liquidation des successions et notoriété après décès de Jean Sainteville, arrivé le 4 août 1834, à Paris, rue de la Chaise, n° 28, et de Nicole Toillon, son épouse, arrivé le 17 février 1831, même adresse., 1er octobre 1834
      liquidation; notoriété; Chaise (rue de la); Sainteville, Jean (....-1834); Toillon, Nicole (....-1831)
    - Notoriété après décès de Marceline Alexandrine Sourd, arrivé le 8 avril 1832, à Paris, rue du Marché, n° 32, épouse de Jean-Baptiste Guerin, et de Nicolas Guerin, fils, arrivé le 14 octobre 1832, à l'hôpital militaire de Mustapha Pacha à Alger (Algérie)., 4 novembre 1834
      notoriété; Marché (rue du); Alger (Algérie); Sourd, Marceline Alexandrine (....-1832); Guérin, Jean-Baptiste; Guérin, Nicolas (....-1832)
    - Notoriété après décès de Etienne Martin Loyer, arrivé le 16 juillet 1832, à Paris, boulevard Saint-Martin, n° 23., 5 novembre 1834
      notoriété; Saint-Martin (boulevard); Loyer, Etienne Martin (....-1832)
    - Inventaire après décès de Françoise Marie Aubry, arrivé le 2 novembre 1834, à Paris, rue Saint-Jérôme, n° 2, veuve de Charles Antoine Briots., 6 novembre 1834
      17 décembre 1834, procès-verbal d'enchères d'un fonds de marchand chapelier.
      inventaire après décès; Saint-Jérôme (rue); Aubry, Françoise Marie (....-1834); Briots, Charles Antoine; fabricant d'accessoires vestimentaires
    - Notoriété après décès de Jean-Baptiste Dubuc de Saint-Olympe, propriétaire, arrivé le 30 septembre 1834, à Limanton., 8 novembre 1834
      notoriété; Limanton (Nièvre); Dubuc de Saint-Olympe, Jean-Baptiste (....-1834)
    - Notoriété après décès de Louis Desmonts, arrivé le 20 avril 1823, à Paris, rue Saint-Honoré, n° 183., 11 novembre 1834
      notoriété; Saint-Honoré (rue); Desmonts, Louis (....-1823)
    - Notoriété après décès de Jean François Royon, arrivé le 23 prairial an VIII, sur le champ de bataille, de Auguste Alexandre Royer, arrivé le 27 prairial an XIII, rue de Charonne, n° 55, de Constance Félicité Royon, arrivé le 30 décembre 1825, à Paris à l'hospice de la vieillesse (femme), et de Marie Marguerite Videot, arrivé le 12 octobre 1834, à Paris, quai des Ormes, n° 20, veuve de Jean Benoît Royon., 30 novembre 1834
      notoriété; Charonne (rue de); Ormes (quai des); Royon, Jean François (....-1800); Royer, Auguste Alexandre (....-1805); Royon, Constance Félicité (....-1825); Videot, Marie Marguerite (....-1834); Royon, Jean Benoît; militaire
    - Notoriété après décès de Marie Catherine Didier, arrivé le 17 août 1834, à Paris, hospice de la Vieillesse (femme), veuve de François Buzenet., 4 décembre 1834
      notoriété; Didier, Marie Catherine (....-1834); Buzenet, François
    - Dépôt du testament de Marie Alexandre Peragallo, négociant, à Paris, rue des Blancs Manteaux, n° 2, décédé le 28 novembre 1834., 8 décembre 1834
      26 décembre 1834, notoriété après décès.
      testament; notoriété; Peragallo, Marie Alexandre (....-1834); négociant
    - Notoriété après décès de Charlotte Flore Wright, arrivé le 18 juillet 1831 à Charenton, veuve de François Ignace Cappelaere, et de Pauline Rosalie Cappelaere, arrivé le 27 février 1832, à Paris, rue Montaigne., 3 janvier 1835
      Le même jour, récépissé de compte de tutelle.
      notoriété; compte; Charenton-le-Pont (Val-de-Marne); Montaigne (rue); Wright, Charlotte Flore (....-1831); Cappelaere, François Ignace; Cappelaere, Pauline Rosalie (....-1832)
    - Inventaire après décès de Claude Charles Dubern, arrivé le 27 août 1834, à Champ Gueffier, arrondissement de Coulommiers (Seine-et-Marne)., 17 janvier 1835
      inventaire après décès; La Chapelle-Iger (Seine-et-Marne); Coulommiers (Seine-et-Marne); Dubern, Claude Charles (....-1834)
    - Obligation par Louise-Cordélia-Eucharis Greffulhe, épouse d'Esprit-Victor-Elisabeth-Boniface, comte de Castellane, au profit de Jules Michelet, homme de lettres, rue des Fossés Saint-Victor, n°75, et autres., 6 mars 1835
      obligation; Fossés-Saint-Victor (rue des); Michelet, Jules (1798-1874); Greffulhe, Louise-Cordélia-Eucharis; Castellane, Esprit-Victor-Elisabeth-Boniface de (comte); écrivain
    - Procuration par Jean-Ange-Marie-Joseph Sieyès, rue du Faubourg Saint-Honoré, n°119, et Pétronille-Aimée Quinette, son épouse, à Périn Delbeck, demeurant à Soissons., 16 mars 1835
      procuration; Sieyès, Jean-Ange-Marie-Joseph; Quinette, Pétronille-Aimée; Delbeck, Périn
    - Notoriété après décès de André Suzanne marquis d'Albon, demeurant au château d'Avauges à Saint-Romain de Popey, canton de Tarare (Rhône), arrivé le 28 septembre 1834., 25 mars 1835 - 26 mars 1835
      notoriété; Saint-Romain-de-Popey (Rhône); Albon, André Suzanne d' (1760-1834)
    - Mainlevée par Obry Worms de Romilly, rue de Bondy, n°62, au profit de l'ancienne maison de banque 'Worms de Romilly et Cie'., 28 mars 1835
      mainlevée; Worms de Romilly, Obry
    - Notoriété après décès de Françoise Cécile Clément, arrivé à Paris, rue de la Clef, n° 21, le 1er février 1835., 28 mars 1835
      notoriété; Clef (rue de la); Clément, Françoise Cécile (....-1835)
    - Notoriété après décès de Joseph Antoine Delavalette, arrivé à Paris en l'hôtel de Invalides, le 21 octobre 1834 et dépôt de pièces., 6 avril 1835
      notoriété; Invalides (hôtel des); Delavalette, Joseph Antoine (....-1834)
    - Notoriété après décès de Claude Marchal, arrivé à Paris, rue Notre Dame des Victoires, n° 24, le 15 décembre 1834., 6 avril 1835
      notoriété; Marchal, Claude (....-1834)
    - Bail par Stanislas Benoist, demeurant rue de la Chaussée-d'Antin n°68, à Michel-Désiré Pradier, demeurant rue du Bourg-l'Abbé n°13, de lieux dépendant d'une maison composant 4 arcades au Palais-Royal, gelerie de Valois n°174, 175, 176, et 177, moyennant 4000 francs par an.- bail d'une boutique à la même date., 11 avril 1835
      bail; Chaussée-d'Antin (rue de la); Palais Royal; Benoist, Stanislas; Pradier, Michel-Désiré
    - Notoriété après décès de Etienne Bonin, arrivé à Dardanac, canton de Libourne, département de la Gironde, le 22 décembre 1833., 28 avril 1835 - 29 avril 1835
      notoriété; Dardenac (Gironde); Libourne (Gironde); Bonin, Etienne (....-1833)
    - Procès verbal d'enchères d'un fonds d'hôtel garni, rue Notre-Dame-des-Victoires n°36, sous le nom d'hôtel de Niort., 5 mai 1835
      procès-verbal; Notre-Dame-des-Victoires (rue)
    - Extrait collationné de l'intitulé de l'inventaire après décès de Marguerite Bailly, veuve de M. Petit, par Me Sanson, notaire à Conches (Eure) le 9 mars 1835., 17 mai 1835
      inventaire après décès; Conches-en-Ouche (Eure); Bailly, Marguerite; Petit, M.; Sanson, M.; notaire
    - Notoriété après décès de Henry Pascal de Rochegude, contre-amiral, arrivé à Alby (Tarn) le 16 mars 1834., 23 mai 1835
      Précisions sur les fonctions: contre amiral
      notoriété; Albi (Tarn); Rochegude, Henri Pascal de (1741-1834); officier général
    - Notoriété après décès de Jean Pierre Guiguet, arrivé à Paris, rue Montmorency, n° 5, le 19 février 1825., 12 juin 1835
      Précisions sur les fonctions: loueur de voitures à bras
      20 juillet 1835, dépôt d'un cahier d'enchères de fonds de loueur de voitures à bras.
      notoriété; cahier d'enchères; Montmorency (rue de); Guiguet, Jean Pierre (....-1825)
    - Inventaire après décès de Jean-Baptiste César Dubuc de Saint-Olympe, arrivé au château de Limanton (Nièvre), le 30 septembre 1834., 1er juillet 1835
      inventaire après décès; Limanton (Nièvre); Dubuc de Saint-Olympe, Jean-Baptiste César (....-1834); député
    - Notoriété après décès de Louise Françoise Thoreau, veuve en 1ères noces de Auguste Prosper Menon et épouse en 2es noces de Rémy Delatasse, arrivé à Paris, rue du Four Saint-Germain, n° 54, le 27 juin 1825., 6 juillet 1835
      27 août 1835, liquidation.
      notoriété; liquidation; Four-Saint-Germain (rue du); Thoreau, Louise Françoise (....-1825); Menon, Auguste Prosper; Delatasse, Rémy
    - Inventaire après décès de Joseph Marie Combe, arrivé à Paris., 9 juillet 1835
      inventaire après décès; Combe, Joseph Marie
    - Procès-verbal d'enchères d'un corps de ferme appelé La Porte Ferrée à Saint-Aulde, arrondissement de Meaux (Seine-et-Marne), à la requête de Jean-Baptiste Teillard, demeurant à Saint-Maur près Vincennes (Seine)., 14 juillet 1835
      Précisions sur les lieux: Saint-Aulde (Seine-et-Marne)--Ferme de la Porte Ferrée; Meaux (Seine-et-Marne); Saint-Maur-des-Fossés (Val-de-Marne); Vincennes (Val-de-Marne)
      Actes signalés par Thierry Boudignon, 2003-2012 (base de données migrée: voir contexte dans le Plan d’orientation général - Notaires de Paris, guides thématiques du Minutier).
      procès-verbal; acte de vente; Meaux (Seine-et-Marne); Saint-Maur-des-Fossés (Val-de-Marne); Vincennes (Val-de-Marne); Sainte-Aulde (Seine-et-Marne); Teillard, Jean-Baptiste
    - Inventaire après décès de Henriette Appoline Maulvant, épouse de Pierre Antoine Langlassé, arrivé à Paris, rue Pierre à Poisson, n° 4, le 4 juin 1834., 9 septembre 1835
      inventaire après décès; Pierre-à-Poisson (rue); Maulvant, Henriette Appoline (....-1834); Langlassé, Pierre Antoine
    - Inventaire après décès de Catherine Françoise Arsène Prévotel, épouse de Jean-Baptiste Lhuillier, arrivé à Paris, rue des Lavandières Saint--Opportune, n° 4, le 24 juillet 1825., 10 septembre 1835
      inventaire après décès; Lavandières-Sainte-Opportune (rue des); Prévotel, Catherine Françoise Arsène (....-1825); Lhuillier, Jean-Baptiste
    - Notoriété après décès de Alexandre Charles Louis Rose de Lostanges, évêque de Périgueux, arrivé à Bergerac (Dordogne), le 11 août 1835., 1er octobre 1835
      notoriété; Périgueux (Dordogne); Bergerac (Dordogne); Lostanges, Alexandre Charles Louis Rose de (1763-1835); évêque
    - Inventaire après décès de Geneviève Clémentine Boucher, épouse de Louis Dominique Joseph Vincent, arrivé à Paris, rue des Brodeurs, n° 16., 13 octobre 1835
      inventaire après décès; Brodeurs (rue des); Boucher, Geneviève Clémentine; Vincent, Louis Dominique Joseph
    - Notoriété après décès de Vital Dubrena, arrivé à Paris, rue Saint-Hyacinthe-Saint-Michel, n° 20, le 29 septembre 1835., 10 novembre 1835
      notoriété; Saint-Hyacinthe-Saint-Michel (rue); Dubrena, Vital (....-1835)
    - Dépôt par Mathieu-Etienne-Sébastien Chabanne, demeurant rue Saint-Honoré n°323, des titres de propriétés du passage Lemoine, situé rue Saint-Denis n°378 et 380, et rue du Ponceau, et établissement de la propriété et des servitudes de ce passage., 25 novembre 1835
      dépôt de pièces; Saint-Honoré (rue); Saint-Denis (rue); Ponceau (rue du); Chabanne, Mathieu-Etienne-Sébastien
    - Inventaire après décès de Edme Noël Joachim Bertholle, arrivé à Marseille, le 29 juillet 1829., 2 décembre 1835
      inventaire après décès; Marseille (Bouches-du-Rhône); Bertholle, Edme Noël Joachim (....-1829)
    - Notoriété après décès de Adélaïde Joséphine André, épouse de Paul Casimir Marie Peragallo, arrivé à Paris, rue des Blancs-Manteaux, n° 24, le 16 novembre 1835., 10 décembre 1835
      notoriété; Blancs-Manteaux (rue des); André, Adélaïde Joséphine (....-1835); Peragallo, Paul Casimir Marie
    - Inventaire après décès de Jeanne Marguerite Ursule Sorel, épouse de Pierre Thomas Baudin, arrivé à Saint-Leu canton de Montmorency, le 10 novembre 1835., 16 décembre 1835
      inventaire après décès; Saint-Leu-la-Forêt (Val-d'Oise); Montmorency (Val-d'Oise); Sorel, Jeanne Marguerite Ursule (....-1835); Baudin, Pierre Thomas
    - Notoriété après décès de Jean-Baptiste Bouchez, arrivé à Paris, rue des Francs-Bourgeois Saint-Michel, n° 8, le 14 décembre 1835., 29 décembre 1835
      31 décembre 1835, liquidation, Marie Anne Bray, décédée à Paris, le 28 mars 1833.
      notoriété; liquidation; Francs-Bourgeois-Saint-Michel (rue des); Bouchez, Jean-Baptiste (....-1835); Bray, Marie Anne (....-1833)
    - Certificat de vie d'Emmanuel-Joseph Sieyès, rue du Faubourg Saint-Honoré, n°119., 2 janvier 1836
      Brevet.
      notoriété; Faubourg-Saint-Honoré (rue du); Sieyès, Emmanuel-Joseph
    - Inventaire après décès de Marie Elisabeth Gerard, veuve Simon François Germain, arrivé à Paris, rue de la Paix, n° 7, le 27 décembre 1835., 2 janvier 1836
      inventaire après décès; Paix (rue de la); Gérard, Marie Elisabeth (....-1835); Germain, Simon François
    - Inventaire après décès de Charles Eugène Constantin Marin, arrivé à Paris, rue des Grands Augustins, n° 21, le 13 novembre 1835., 20 janvier 1836
      inventaire après décès; Grands-Augustins (rue des); Marin, Charles Eugène Constantin (....-1835)
    - Inventaire après décès de Julie Félicité Rigaut, veuve de Etienne Dubosq, arrivé à Paris, rue Neuve des Mathurins, n° 14, le 26 octobre 1835., 21 janvier 1836
      inventaire après décès; Rigaut, Julie Félicité (....-1835); Dubosq, Etienne
    - Notoriété après décès de Guillaume Chomette, arrivé à Paris, rue du Faubourg Saint-Honoré, n° 14, le 23 décembre 1835. Adélaïde Hugues, sa veuve., 5 mars 1836
      notoriété; Chomette, Guillaume (....-1835); Hugues, Adélaïde
    - Notoriété après décès en brevet de Charles Eugène Constantin Marin, arrivé à Paris, rue des Grands Augustins, n° 21, le 13 septembre 1835., 12 mars 1836
      notoriété; Grands-Augustins (rue des); Marin, Charles Eugène Constantin (....-1835)
    - Inventaire après interdiction de Pierre Bazire, domicilié à Paris, rue Saint-Jacques, n° 223., 21 avril 1836
      Me Prévoteau substituant Me Patinot son collègue absent
      inventaire; Saint-Jacques (rue); Bazire, Pierre
    - Notoriété après décès de Pierre Louis Paris, arrivé à Paris, rue Picpus, n° 6, le 15 décembre 1835., 26 avril 1836
      Me Prévoteau substituant Me Patinot absent
      notoriété; Picpus (rue de); Paris, Pierre Louis (....-1835)
    - Notoriété après décès de Eulalie Constance Martin, arrivé à Paris, rue Vivienne, n° 57, le 24 avril 1836., 28 avril 1836
      notoriété; Vivienne (rue); Martin, Eulalie Constance (....-1836)
    - Inventaire après décès de Eulalie Constance Martin, arrivé à Paris, rue Vivienne, n° 57, le 24 avril 1836., 4 mai 1836
      jouets d'enfants
      4 juin 1836, cahier d'enchères d'un fonds de jouets d'enfants.
      inventaire après décès; cahier d'enchères; Vivienne (rue); Martin, Eulalie Constance (....-1836)
    - Notoriété après décès de Jean Antoine Ravier, arrivé à Paris à l'hôpital militaire du Gros Caillou, le 27 mars 1836., 11 mai 1836
      notoriété; Ravier, Jean Antoine (....-1836)
    - Notoriété après décès de Paul Jacques Casimir Marie Peragallo, arrivé à Paris, rue des Blancs-Manteaux, n° 24, le 8 mai 1836., 17 mai 1836
      notoriété; Blancs-Manteaux (rue des); Peragallo, Paul Jacques Casimir Marie (....-1836)
    - Notoriété après décès de Elise Honorine Marie Emelie Guiblin, arrivé à Paris le 21 décembre 1834., 18 mai 1836
      notoriété; Guiblin, Elise Honorine Marie Emelie (....-1834)
    - Notoriété après décès de Jean Pierre Houzel, arrivé à Paris, rue de l'Ancienne Comédie, le 4 mai 1836., 26 mai 1836
      7 juin 1836, autre notoriété
      notoriété; Houzel, Jean Pierre (....-1836)
    - Notoriété après décès de Antoine Rémy Darblay, arrivé à Etampes le 17 février 1827., 1er juin 1836
      notoriété; Etampes (Essonne); Darblay, Antoine Rémi (....-1827)
    - Notoriété après décès de Charles Eugène Constantin Marin, arrivé à Paris, rue des Grands Augustins, n° 21, le 13 novembre 1835., 2 juin 1836
    - Inventaire après décès de Jeanne Aimée Lhoste de Livry, veuve de Gilles Pierre Auguste marquis de Cauvigny, arrivé à Paris, rue Caumartin, n° 20, le 18 mai 1836., 2 juin 1836
      inventaire après décès; Lhoste de Livry, Jeanne Aimée (....-1836); Cauvigny, Gilles Pierre Auguste de
    - Notoriété après décès de Emmanuel Joseph Sieyes, arrivé à Paris, rue du Faubourg Saint-Honoré, n° 119, le 20 juin 1836., 21 juin 1836
      Précisions sur les fonctions: homme politique
      20 juin 1836, dépôt de son testament
      notoriété; Sieyes, Emmanuel Joseph (1748-1836); dirigeant politique
    - Inventaire après décès de Paul Jacques Casimir Marie Peragallo, arrivé à Paris, rue des Blancs-Manteaux, n° 24, le 8 mai 1836., 27 juin 1836
      inventaire après décès; Blancs-Manteaux (rue des); Peragallo, Paul Jacques Casimir Marie (....-1836)
    - Délivrance de legs concernant Emmanuel-Joseph Sieyès, rue du Faubourg Saint-Honoré., 30 juin 1836
      délivrance de legs; Faubourg-Saint-Honoré (rue du); Sieyès, Emmanuel-Joseph
    - Notoriété après décès de Appoline Thérèse Angélique Fresneau veuve de François d'Epery, arrivé à Paris, rue du Dragon, n° 23, le 26 juin 1836., 1er juillet 1836
      notoriété; Dragon (rue du); Fresneau, Appoline Thérèse Angélique (....-1836); Epery, François d'